臺灣高等法院民事裁定
108年度抗字第1204號
抗  告  人  廖淑雅
上列抗告人因與相對人羅貴茵間聲明異議事件，對於中華民國10
8年8月19日臺灣桃園地方法院108年度執事聲字第60號所為裁定
提起抗告，本院裁定如下： 
    主  文
抗告駁回。
抗告費用由抗告人負擔。
    理  由
一、按「強制執行程序開始後，除法律另有規定外，不停止執行
    。」、「有回復原狀之聲請，或提起再審或異議之訴，或對
    於和解為繼續審判之請求，或提起宣告調解無效之訴、撤銷
    調解之訴，或對於許可強制執行之裁定提起抗告時，法院因
    必要情形或依聲請定相當並確實之擔保，得為停止強制執行
    之裁定。」，強制執行法第18條定有明文。次按，法院為停
    止執行之裁定者，並非當然發生停止執行之效力，須其裁定
    正本，經當事人提出於執行法院時，始生執行法院停止執行
    之效力（但以提供擔保為停止執行之條件者，在提供擔保以
    前，仍無停止執行之效力）。且強制執行之停止，僅暫時停
    止執行程序之開始或續行，將來仍有繼續執行之可能性，故
    並不撤銷已為之執行處分，與強制執行之撤銷者迥然不同（
    最高法院91年台抗字第38號裁定意旨參照）。又執行法院為
    非訟法院，無權調查審認當事人實體上權利義務之爭執（最
    高法院80年度台抗字第198號裁判要旨參照）。故在強制執
    行程序中，如涉及私權之爭執，而其權益關係未盡明確時，
    應由當事人另依民事訴訟程序謀求救濟，要非強制執行法第
    12條第1項聲明異議所能解決（最高法院79年度台抗字第310
    號、79年度台抗字第326號裁判要旨參照）。
二、本件抗告人異議及抗告略以：伊積欠相對人債務，已於民國
    86年至95年間共計還款新臺幣（下同）50萬元，但相對人竟
    未檢附本票及會簿，而以不實內容及偽造之協議和解書聲請
    對伊核發支付命令，原法院竟未予審查逕予核發支付命令，
    嗣相對人執原法院99年度司促字第36290號支付命令（下稱
    系爭支付命令）及確定證明書換發之原法院104年度司執字
    第29708號債權憑證（下稱系爭債權憑證）為執行名義，聲
    請強制執行伊所有之不動產，然相對人並未扣除伊已還50萬
    元款項，並拒絕與伊債務協商及法院調解，執行處竟以事涉
    實體事項，非執行處權限範圍，要伊另行訴訟救濟，並要求
    伊繳交擔保金以停止執行程序，而房屋已遭拍定，縱伊依規
    定繳交擔保金及另行起訴亦無法挽救。但相對人涉嫌偽造協
    議和解書部分，業經臺灣高等檢察署發回地方檢察署續行偵
    查，伊不同意就此結案。為此聲明異議及聲請停止執行，詎
    原法院司法事務官於108年3月15日以106年度司執字第98477
    號裁定駁回伊之聲請及聲明異議（下稱原處分），伊提出異
    議後，原裁定仍將異議駁回等語，爰求為廢棄原處分及原裁
    定。
三、經查
  ㈠相對人執系爭支付命令及確定證明書換發之系爭債權憑證為
    執行名義，聲請強制執行抗告人所有之不動產，經原法院民
    事執行處（下稱執行處）以106年度司執字第98477號清償債
    務強制執行事件（下稱系爭執行事件）受理後，執行處即進
    行查封、鑑價、拍賣等強制執行程序，期間並有抗告人之其
    他多位債權人參與分配，嗣於108年2月26日經訴外人宋璧瓊
    以最高價拍定，執行處即製作分配表在案等情，業經本院查
    閱系爭執行事件影印卷宗無訛。
  ㈡本件抗告人固以對相對人提起債務人異議之訴為由，於108 
    年2月19日經臺灣桃園地方法院（下稱桃園地院）以108年度
    聲字第36號裁定准抗告人供擔保501,042元後，系爭執行事
    件之執行程序於桃園地院108年度訴字第32號債務人異議之
    訴事件確定前暫予停止執行，然抗告人迄至108年3月4日未
    提供擔保，有原法院民事執行處查詢表附於系爭執行事件卷
    宗第二宗（未編頁碼）可稽，抗告人就未供擔保乙節，亦未
    否認（見原法院卷第5頁），揆諸前揭說明，在抗告人提供
    擔保前，不生停止執行之效力，是原裁定駁回抗告人停止強
    制執行之聲請，於法並無違誤。況系爭執行程序除相對人之
    債權人外，尚有其他債權人，而強制執行法第18條聲請停止
    執行之效力有其相對性，於同一執行程序中，如債務人僅對
    於某一債權人有停止執行之事由，其他債權人之執行程序並
    不當然停止，故縱使抗告人依上開裁定提供擔保，系爭執行
    程序仍無從停止。
  ㈢抗告人復主張相對人執有之系爭支付命令，係以偽造協議和
    解書方式取得，且其已還款50萬元，相對人聲請強制執行之
    金額未扣除該50萬元，執行程序違法云云，惟執行法院僅能
    就執行名義為形式審查，不能就實體事項調查審認，如抗告
    人就執行名義所載實體權利存否有爭執，應依民事訴訟程序
    謀求救濟，待取得實體確定勝訴判決或與該判決有同一效力
    之和解筆錄、調解筆錄等，執行處始得憑以辦理，故此要非
    強制執行法第12條第1項規定之聲明異議所能解決。是司法
    事務官為形式審查後，以系爭債權憑證為執行名義，進行系
    爭執行程序，亦無違誤。
四、綜上所述，抗告人主張實體上爭執事項，非為執行法院所得
    審酌者，且抗告人雖取得准予供擔保停止執行之裁定卻未供
    擔保，且有其他債權人參與分配，依法亦不得停止，是原法
    院司法事務官以原處分駁回抗告人之聲請及聲明異議，及原
      裁定駁回抗告人對原處分之異議，均無違誤。抗告意旨指
    摘原裁定不當，求予廢棄，為無理由，應予駁回。
五、據上論結，本件抗告為無理由，爰裁定如主文。
中　　華　　民　　國　　108 　年　　12　　月　　31　　日
                  民事第十七庭  
                        審判長法  官  黃雯惠
                              法  官  林佑珊
                              法  官  賴秀蘭
正本係照原本作成。
本裁定除以適用法規顯有錯誤為理由外，不得再抗告。如提起再
抗告，應於收受送達後10日內委任律師為代理人向本院提出再抗
告狀。並繳納再抗告費新臺幣１千元。
中　　華　　民　　國　　109 　年　　1 　　月　　3 　　日
                              書記官  林淑貞